---
title: "Proiect"
author: "Miricel Daniel-Mihai"
date: "2024-03-01"
output: html_document
---

```{r setup, include=FALSE, echo=FALSE}
knitr::opts_knit$set(root.dir = "C:/Users/miric_u4cfdbo/OneDrive/Desktop/facultate/AMD/Proiect")

# Set a CRAN mirror
options(repos = c(CRAN = "https://cloud.r-project.org"))

# List of packages to install
pacheteBDSA <- c("knitr", "rmarkdown", "RColorBrewer", "scales", 
                 "tidyverse","dplyr", "plyr", "ggplot2", "gganimate", "Rmisc", 
                 "Hmisc","randomForest", "rattle", "rpart.plot", "caret", 
                 "gmodels", "PresenceAbsence", 
                 "ROCR", "ca", "plotROC", "ROSE", 
                 "devtools","rpart", "readxl", "ellipsis","gridExtra"  
)

# Install packages
install.packages(pacheteBDSA, dependencies = TRUE)

# Load packages
sapply(pacheteBDSA, library, character.only = TRUE)

```

## PROIECT

#PARTEA 1 - ANALIZA CORESPONDENTELOR

Am ales ca variabile varsta (Age) si parerea despre uneltele AI (AI Tool Sentiment)

```{r}
Data2023 <- read.csv("survey_results_public.csv", header=TRUE, sep=",")
Data2023$Age1 <- factor(Data2023$Age, 
                          labels=c("18-24","25-34","35-44","45-54","55-64","65+","NA","0-18"))

Data2023 %>%
  filter(!is.na(AISent)) %>%
  group_by(AISent, Age1) %>%
  dplyr::summarise(n = n()) %>%
  mutate(freq = n / sum(n)) %>%
  ggplot() +
  geom_col(aes(x = reorder(Age1, n), y = n, fill = AISent)) +
  labs(x = "Age Groups") +
  scale_fill_brewer(palette = "Set2")

m1_ac <- table(Data2023$AISent, Data2023$Age)
corespondente_AISent_Age <- ca(m1_ac)
plot(corespondente_AISent_Age, lines = c(FALSE, FALSE), 
     main = "Correspondence Analysis - AISent and Age")

```

#PARTEA 2 - Regresie logistica

Variabila target este folosirea uneltelor AI
Aceasta reprezinta raspunsul la intrebarea "În prezent, utilizați instrumente AI în procesul de dezvoltare?"
Categoriile initiale de raspuns erau : "Da", "Nu, dar plănuiesc să o fac în curând", "Nu, și nu am de gând să o fac"
Am combinat ultimele doua categorii intr-una singura: "Nu"




```{r}
Data2023 <- Data2023 %>%
  mutate(AISelect1 = as.factor(case_when(
    AISelect == "Yes" ~ 1,
    TRUE ~ 0
  )))
Data2023 <- Data2023 %>%
  mutate(YearsCodePro1 = as.numeric(case_when(YearsCodePro == "Less than 1 year"  ~ "0.5",
                                              YearsCodePro == "More than 50 years"  ~ "51",
                                              is.na(YearsCodePro) == TRUE ~ "0",
                                              TRUE ~ YearsCodePro)))
Data2023 <- Data2023 %>% 
  mutate(YearsCodePro2 = as.factor(case_when(YearsCodePro1 <= 5  ~ "0-5",
                                             YearsCodePro1 <= 10 ~ "6-10",
                                             YearsCodePro1 <= 15 ~ "11-15",
                                             YearsCodePro1 <= 20 ~ "16-20",
                                             YearsCodePro1 > 20  ~ "21+")))
Data2023$RemoteWork1 <- factor(Data2023$RemoteWork, 
                        labels=c("H","P","R"))

Data2023na <- Data2023 %>% 
  filter(!is.na(Age1), 
         !is.na(YearsCodePro2), 
         !is.na(RemoteWork1),
         !is.na(AISelect1))

options(scipen = 999)

model1 <- glm(AISelect1 ~ Age1 + YearsCodePro2 + RemoteWork1,
              data = Data2023na,
              family = "binomial")

exp(coef(model1))

```

#INTERPRETARE COEFICIENTI

Age - Categorie de referinta este 18-24

Cei sub 18 ani au sanse cu 66% mai mari de a folosi unelte AI

Categoria 25-34 => sanse cu 29% mai mici

Categoria 35-44 => sanse cu 40% mai mici

Categoria 45-54 => sanse cu 52% mai mici

Categoria 55-64 => sanse cu 66% mai mici

Categoria 65+ => sanse cu 75% mai mici

YearsCodePro - Categoria de referinta este 0-5

Categoria 6-10 => Sanse cu 25% mai mici

Categoria 11-15 => Sanse cu 28% mai mici

Categoria 16-20 => Sanse cu 34% mai mici

Categoria 21+ => Sanse cu 33% mai mici

RemoteWork - Categoria de referinta este H

Categoria P => Sanse cu 10% mai mici

Categoria R => Sanse cu 23% mai mari

```{r}

pred1 <- predict(model1, type = "response")
pred1[1:5] #predictii pentru a contrui curba ROC

y_act1 <- Data2023na$AISelect1

library(pROC)
roc_curve <- roc(y_act1, pred1)

plot(roc_curve, main = "ROC Curve")

optimal_threshold <- coords(roc_curve, "best", ret = "threshold")
optimal_threshold

y_pred_num1 <- ifelse(pred1 > 0.4259456, 1, 0)
table(y_pred_num1)

pred <- prediction(pred1,y_act1)


# pred (Curba ROC)
pred %>% 
  performance(measure = "tpr", x.measure = "fpr") %>% 
  plot(colorize = T, lwd = 7)
y_pred1 <- factor(y_pred_num1, labels = c(0, 1))
caret::confusionMatrix(data = y_pred1, as.factor(y_act1))

```

Valoarea optima pe baza curbei ROC este 0.4259456
Modelul are o acuratete de 0.5772 

#Partea 3 - Arbore de clasificare

```{r}
# Train / Test split
# Total number of rows in the data frame
n <- nrow(Data2023na)
n

# Definim nr de randuri pt training set (80% din data set)
n_train <- round(0.80 * n)
n_train
n_train/n

# Set a random seed for reproducibility
set.seed(1234)

# Construire vector de indici care sa reprezinte 80% din esantionul aleator

train_indices <- sample(1:n, n_train)

# Subset the data frame to training indices only
date_train <- Data2023na[train_indices, ]

# Exclude the training indices to create the test set
date_test <- Data2023na[-train_indices, ]
arbore <- rpart(AISelect1 ~ Age1 + YearsCodePro2 + RemoteWork1, 
                data=date_train, 
                method="class", 
                minsplit = 2, cp=-1, minbucket = 1, maxdepth=5)

printcp(arbore)
plotcp(arbore)

arboref <- prune(arbore, cp=0.000175630)
```

parametrul xerror este minim pentru cp=0.000175630

```{r}

# Predictii Arbore de Clasificare - TRAIN set
DTpred_train <- predict(arboref, date_train, type = "prob")[,2]
y_pred_num_train_DT <- ifelse(DTpred_train > 0.5, 1, 0)
y_pred_train_DT <- factor(y_pred_num_train_DT, levels = c(0, 1))
y_act_train <- date_train$AISelect1

# Predictii Arbore de Clasificare - TEST set
DTpred_test <- predict(arboref, date_test, type = "prob")[,2]
y_pred_num_test_DT <- ifelse(DTpred_test > 0.5, 1, 0)
y_pred_test_DT <- factor(y_pred_num_test_DT, levels = c(0, 1))
y_act_test <- date_test$AISelect1

pr_DT_train <- prediction(DTpred_train, date_train$AISelect1, label.ordering = NULL)
perf_DT_train <- performance(pr_DT_train,"tpr","fpr")

plot(perf_DT_train, colorize=TRUE, lwd=5)

# TEST - DT
library(ROCR)
pr_DT_test <- prediction(DTpred_test, date_test$AISelect1, label.ordering = NULL)
pr_DT_test
perf_DT_test <- performance(pr_DT_test,"tpr","fpr")
perf_DT_test
plot(perf_DT_test, colorize=TRUE, lwd=5)

AUC_DT_test = performance(pr_DT_test, measure = "auc")@y.values[[1]]
cat("AUC - Arbore de clasificare test Set: ", AUC_DT_test, "\n")

AUC_DT_train = performance(pr_DT_train, measure = "auc")@y.values[[1]]
cat("AUC - Arbore de clasificare Train Set: ", AUC_DT_train, "\n")

RFfit <- randomForest(AISelect1 ~ Age1 + YearsCodePro2 + RemoteWork1,
                      data=date_train, ntrees=1000, maxnodes=40, type=classification)
varImpPlot(RFfit)
prp(arboref)

```

Coeficientii de importanta arata ca varsta este cel mai important factor pentru a decide daca o persoana foloseste sau nu unelte AI